臺灣高雄地方法院刑事判決
111年度審易字第780號
公  訴  人  臺灣高雄地方檢察署檢察官
被      告  莊閔傑



上列被告因詐欺案件，經檢察官提起公訴（110年度偵字第17247
號），因被告就被訴事實為有罪之陳述，經本院告知簡式審判程
序之旨，並聽取被告與公訴人之意見後，裁定依簡式審判程序審
理，判決如下：
    主  文
莊閔傑犯非法由自動付款設備取財罪，處有期徒刑肆月，如易科
罰金，以新臺幣壹仟元折算壹日。未扣案之犯罪所得新臺幣貳萬
柒仟元沒收，於全部或一部不能沒收或不宜執行沒收時，追徵其
價額。
    事  實
一、莊閔傑於110年3月13日前某時許，以不詳方式向年籍不詳綽
    號「昇阿」之人取得吳曉青皮夾後，意圖為自己不法之所有
    ，基於以不正方式由自動付款設備取得財物之犯意，於110
    年3月13日晚間9時、9時1分許，在高雄市○鎮區○○路000號自
    動櫃員機前，將吳曉青置於皮夾內之元大銀行帳號000-0000
    -0000-0000-00號帳戶(下稱元大帳戶)金融卡插入自動櫃員
    機，輸入金融卡之密碼，致該自動付款設備對真正持卡人之
    識別陷於錯誤，誤認莊閔傑係有權持用該金融卡之人，而以
    此不正方法接續從自動付款設備分別提領2萬元及7000元得
    手後離去。嗣莊閔傑於110年3月13日晚間9時16分致電吳曉
    青向其表示拾獲吳曉青遺失之皮夾，復於同日晚間10時41分
    許將吳曉青遺失之皮夾置於吳曉青住處大門花盆下，吳曉青
    取回皮夾後發現元大帳戶內金額遭提領共計2萬7000元，並
    報警處理後，為警循線查悉上情。
二、案經吳曉青訴由高雄市政府警察局前鎮分局報告臺灣高雄地
    方檢察署檢察官偵查後起訴。
    理  由
一、程序方面：
    本件被告莊閔傑所犯係死刑、無期徒刑、最輕本刑為3年以
    上有期徒刑以外之罪，其於準備程序進行中，就被訴事實為
    有罪之陳述，經本院告知簡式審判程序之旨，並聽取當事人
    之意見後，認無不得或不宜改依簡式審判程序進行之情形，
    爰依刑事訴訟法第273條之1第1項規定，裁定本件進行簡式
    審判程序。又本件卷內之證據資料，依同法第273條之2規定
    ，不受同法第159條第1項關於傳聞法則規定之限制，依法均
    有證據能力，合先敘明。
二、認定犯罪事實所憑之證據及其理由：
    上開犯罪事實，業據被告坦承不諱，核與證人即告訴人吳曉
    青證述相符，並有遠大商業銀行股份有限公司110年6月15日
    元銀字第1100007535號函暨元大帳戶開戶資料及交易明細、
    110年3月13日晚間9時1分在高雄市○鎮區○○路000號提款機前
    錄影畫面、高雄市○鎮區○○路000號旁巷子民間監視器畫面截
    圖、高雄市三民區天宮街33巷口監視錄影器畫面截圖在卷可
    稽，足認被告前揭任意性自白，與事實相符，堪予採信。從
    而，本案事證明確，被告上開犯行，洵堪認定，應依法論科
    。
三、論罪科刑：
　㈠罪名及罪數：
  ⒈核被告所為，係犯刑法第339條之2第1項之非法由自動付款設
    備取財罪。
　⒉被告本案2次自元大帳戶盜領款項之行為，係於密切接近之時
    間、在相同地點實施，且侵害同一法益，各行為之獨立性極
    為薄弱，主觀上又係出於同一領取告訴人存款之目的，依一
    般社會健全觀念，應視為數個舉動之接續施行，合為包括之
    一行為予以評價，較為合理，應論以接續犯之實質上一罪。
　⒊至公訴意旨雖以被告於受徒刑之執行完畢後，5年內故意再犯
    本件有期徒刑以上之罪，為累犯等語。然檢察官未具體指出
    被告前案紀錄表以外之證明方法證明被告構成累犯之事實及
    其應加重其刑之事項（如被告之特別惡性及對刑罰反應力薄
    弱等節），難謂已盡其實質舉證責任，依最高法院刑事大法
    庭110年度台上大字第5660號裁定意旨，本院毋庸依職權調
    查並為相關之認定，爰不依累犯規定加重其刑，本院認被告
    此部分前科素行僅須依刑法第57條第5款規定「犯罪行為人
    之品行」規定於量刑時予以審酌即可，附此敘明。
　㈡刑罰裁量：
    爰以行為人之責任為基礎，審酌被告不思憑己力正當賺取財
    物，竟為貪圖不法利益，持告訴人之金融卡至自動櫃員機盜
    領款項，顯然欠缺尊重他人財產法益之觀念，且破壞社會金
    融交易秩序，所為實有不該，惟念其犯後坦承犯行，態度尚
    可，再審酌被告前於102至105年間，迭因販賣毒品、施用毒
    品、過失傷害、肇事逃逸等案件，經本院分別判處徒刑確定
    ，並於108年間接續執行完畢之前科素行（詳卷附臺灣高等
    法院被告前案紀錄表），兼衡其教育程度、經濟（涉個人隱
    私，詳卷）、未與告訴人達成調解賠償所受損失及告訴人所
    受損失之程度等一切情狀，量處如主文所示之刑，並諭知易
    科罰金之折算標準。
四、沒收部分：
    本件被告之犯罪所得即盜領告訴人之款項共計2萬7000元，
    未經扣案，且卷內無被告已實際返還或賠償之事證，應依刑
    法第38條之1第1項、第3項規定宣告沒收之，並諭知於全部
    或一部不能沒收或不宜執行沒收時，追徵其價額。
據上論斷，應依刑事訴訟法第273條之1第1項、第299條第1項前
段，判決如主文。
本案經檢察官廖偉程提起公訴，檢察官呂乾坤、陳宗吟到庭執行
職務。
中    華    民    國   111    年    11      月   29   日
                  刑事第五庭  法  官    陳銘珠
以上正本證明與原本無異。
如不服本判決應於收受送達後20日內向本院提出上訴書狀，並應
敘述具體理由；如未敘述上訴理由者，應於上訴期間屆滿後20日
內向本院補提理由書（均須按他造當事人之人數附繕本）「切勿
逕送上級法院」。
因疫情而遲誤不變期間，得向法院聲請回復原狀。
中　　華　　民　　國　　111 　年　　12　　月　　2 　　日
                              書記官    史華齡
附錄本案論罪科刑法條：
《中華民國刑法第339條之2》
意圖為自己或第三人不法之所有，以不正方法由自動付款設備取
得他人之物者，處三年以下有期徒刑、拘役或三十萬元以下罰金
。
以前項方法得財產上不法之利益或使第三人得之者，亦同。
前二項之未遂犯罰之。